【裁判字號】    99,審訴,3954
【裁判日期】    991223
【裁判案由】    毒品危害防制條例
【裁判全文】
臺灣高雄地方法院刑事判決            99年度審訴字第3954號
公  訴  人  臺灣高雄地方法院檢察署檢察官
被      告  陳福章
上列被告因毒品危害防制條例案件，經檢察官提起公訴（99年度
毒偵字第5856號），被告於準備程序進行中就被訴事實為有罪之
陳述，經本院告知簡式審判程序之旨，並聽取被告與公訴人之意
見後，裁定依簡式審判程序審理，判決如下：
    主  文
陳福章施用第一級毒品，累犯，處有期徒刑玖月；又施用第二級
毒品，累犯，處有期徒刑伍月。應執行有期徒刑壹年壹月。
    事  實
一、陳福章前於民國94年間，因施用毒品案件，經本院以94年度
    毒聲字第1047號裁定送觀察、勒戒後，認有繼續施用毒品傾
    向，經本院以94年度毒聲字第2821號裁定令入戒治處所施以
    強制戒治，而於95年10月12日執行完畢釋放；又因販賣毒品
    案件、贓物案件，經本院判處7 年4 月、2 月，經減刑並定
    應執行有期徒刑7 年4 月確定，並於98年8 月16日縮短刑期
    執行完畢出監。詎陳福章仍未戒除毒癮，復分別基於施用第
    一級毒品海洛因及第二級毒品甲基安非他命之犯意，於99年
    8 月23日下午10時許，在其高雄縣橋頭鄉○○路新興巷3 之
    2 號之住處內，先以捲菸之方式，施用第一級毒品海洛因1
    次；再以燒烤玻璃球吸食煙霧之方式，施用第二級毒品甲基
    安非他命1 次。嗣於99年8 月25日下午10時2 分許，在高雄
    縣岡山鎮○○○路與介壽路10巷25弄路口，因其係毒品治安
    顧慮人口，且經其同意採集尿液送請鑑定，鑑驗結果呈可待
    因、嗎啡及甲基安非他命陽性反應，始悉上情。
二、案經高雄縣政府警察局岡山分局報告臺灣高雄地方法院檢察
    署檢察官偵查起訴。
    理  由
一、本件被告陳福章所犯係死刑、無期徒刑、最輕本刑為3 年以
    上有期徒刑以外之罪，其於準備程序進行中，就被訴事實為
    有罪之陳述，經受命法官告知簡式審判程序之旨，並聽取當
    事人之意見後，本院合議庭認無不得或不宜改依簡式審判程
    序進行之情形，爰依刑事訴訟法第273 條之1 第1 項規定，
    裁定本件由受命法官獨任進行簡式審判程序。又本件卷內之
    證據資料，依同法第273 條之2 規定，不受同法第159 條第
    1 項關於傳聞法則規定之限制，依法均有證據能力，合先敘
    明。
二、上揭事實，業據被告於本院審理中坦承不諱，並有高雄縣政
    府警察局岡山分局前峰派出所毒品案件嫌犯尿液採證檢驗對
    照表（尿液代號：岡990367）（警卷第5 頁）、台灣檢驗科
    技股份有限公司濫用藥物實驗室99年9 月7 日濫用藥物檢驗
    報告（檢體編號：岡990367）（警卷第6 頁）各1 份在卷可
    稽，足認被告前開任意性之自白與事實相符，得作為被告有
    罪之證據。又被告前於94年間，因施用毒品案件，經本院以
    94年度毒聲字第1047號裁定送觀察、勒戒後，認有繼續施用
    毒品傾向，經本院以94年度毒聲字第2821號裁定令入戒治處
    所施以強制戒治，而於95年10月12日執行完畢釋放乙情，有
    臺灣高等法院被告前案紀錄表1 份附卷可按，其於前案觀察
    、勒戒及強制戒治執行完畢後，5 年內再犯本件施用毒品罪
    之事實，事證明確，應予依法論科。
三、核被告所為，係犯毒品危害防制條例第10條第1 項之施用第
    一級毒品罪、同條例第10條第2 項之施用第二級毒品罪。被
    告為施用而持有第一、二級毒品之低度行為，為施用第一、
    二級毒品之高度行為所吸收，不另論罪。被告就上開犯行，
    犯意各別，行為互殊，應予分論併罰。又被告有如事實欄所
    記載論罪科刑執行完畢之紀錄，有上開被告前案紀錄表附卷
    可考，其於有期徒刑執行完畢後，5 年內故意再犯本件有期
    徒刑以上之2 罪，均為累犯，應各依刑法第47條第1 項規定
    ，加重其刑。爰審酌被告前因施用毒品案件，迭經觀察、勒
    戒及強制戒治處分之執行，並曾因販賣毒品案件經法院判決
    科刑執行完畢後，竟不知徹底戒斷毒品，再為本件犯行，足
    見其惡習已深，且戒絕毒癮之意志不堅，未能體悟施用毒品
    對自己、家人造成之傷害及社會之負擔，自屬可議；參以被
    告犯後坦承犯行，且施用毒品本質上係屬戕害自身健康之行
    為，尚未直接危害他人，反社會性程度應屬較低，及其施用
    毒品之前科紀錄、智識程度為國中畢業、從事資源回收，每
    月收入約新臺幣2 、3 萬元等一切情狀，分別量處如主文所
    示之刑，並依刑法第51條第5 款規定，定其應執行之刑，以
    資懲儆。
據上論斷，應依刑事訴訟法第273 條之1 第1 項、第284 條之1
、第299 條第1 項前段，毒品危害防制條例第10條第1 項、第2
項，刑法第11條前段、第47條第1 項、第51條第5 款，判決如主
文。
本案經檢察官王清海到庭執行職務。
中    華    民    國    99    年    12    月    23    日
                  刑事第十庭    法  官  林裕凱
以上正本證明與原本無異。
如不服本判決應於收受判決後10日內向本院提出上訴書狀，並應
敘述具體理由。其未敘述上訴理由者，應於上訴期間屆滿後20日
內向本院補提理由書(均須按他造當事人之人數附繕本)「切勿逕
送上級法院」。
中    華    民    國    99    年    12    月    23    日
                                書記官  黃振祐
附錄所犯法條
毒品危害防制條例第10條
施用第一級毒品者，處 6 月以上 5 年以下有期徒刑。
施用第二級毒品者，處 3 年以下有期徒刑。

司法院資訊處製作；財團法人民間司法改革基金會備份。
